【裁判字號】    99,審易,458
【裁判日期】    990630
【裁判案由】    傷害等
【裁判全文】
臺灣桃園地方法院刑事判決             99年度審易字第458號
公  訴  人  臺灣桃園地方法院檢察署檢察官
被      告  甲○○
上列被告因傷害等案件，經檢察官提起公訴（99年度偵字第2317
號），嗣於本院準備程序進行中，被告就被訴事實為有罪之陳述
，經本院告知簡式審判程序意旨，並聽取當事人之意見後，本院
裁定改依簡式審判程序審理，並判決如下：
    主  文
甲○○於公務員依法執行職務時，當場侮辱，累犯，處拘役拾
日，如易科罰金，以新臺幣壹仟元折算壹日；又傷害人之身體，
累犯，處拘役拾日，如易科罰金，以新臺幣壹仟元折算壹日。
應執行拘役伍拾日，如易科罰金，以新臺幣壹仟元折算壹日。
    事實及理由
一、甲○○前於民國95年間因傷害、妨害自由案件，經臺灣臺北
    地方法院以95年度重訴字第144 號判決分別判處有期徒刑3
    月、10月，應執行有期徒刑1 年確定，嗣經同院以96年度聲
    減字第2144號裁定各減刑二分之一，並定應執行刑為有期徒
    刑6 月確定，於96年10月25日易科罰金執行完畢（於本案構
    成累犯）。詎猶不知悔改，於98年12月30日上午5 時10分許
    ，飲用酒類後，在桃園縣桃園市○○路43號凱悅KTV 大門前
    ，與他人發生口角衝突，桃園縣政府警察局桃園分局武陵派
    出所員警乙○○及顏志維等2 人據報隨即到場處理，甲○○
    明知乙○○身著警察制服，係依法執行職務之公務員且正在
    執行維護社會秩序安寧之公務，竟分別基於對於依法執行職
    務之公務員當場侮辱、施強暴及傷害人身體之犯意，先以「
    幹你娘」之穢言當場辱罵員警乙○○（對乙○○個人妨害名
    譽之公然侮辱部分，未據告訴），乙○○為維護員警在執行
    勤務之安全欲壓制甲○○，詎甲○○以頭部撞擊乙○○之下
    巴，而當場對依法執行職務之員警乙○○施強暴行為，致乙
    ○○受有右上正中門齒、側門齒、左上正中門齒、側門齒、
    右下正中門齒及左下正中門齒均有牙釉質破裂及耗損之傷害
    ，嗣經員警顏志維及隨後到場支援之員警周信諺2 位警員合
    力始當場制伏並逮捕甲○○。
二、證據名稱：
  (一)被告甲○○於本院審理中之自白。
  (二)告訴人乙○○於警詢、檢察官偵訊及本院審理時之證述、
      證人顏志雄及周信諺於檢察官偵訊時之證述。
  (三)員警乙○○之職務報告書、桃園縣政府警察局員警工作紀
      錄簿、天晟醫院牙科部診斷證明書各1 份及告訴人乙○○
      受傷照片4 張。
三、核被告所為，係犯刑法第140 條第1 項之於公務員依法執行
    職務時，當場侮辱罪、同法第135 條第1 項之對於公務員依
    法執行職務時，施強暴罪、同法第277 條第1 項普通傷害罪
    。又被告以一強暴行為，而妨害公務員公務之執行，同時傷
    害該公務員之身體，而犯普通傷害罪與對於公務員依法執行
    職務時，施強暴罪，為想像競合犯，應依刑法第55條規定，
    從一重依普通傷害罪處斷。被告所犯於公務員依法執行職務
    時，當場侮辱罪及傷害罪間，犯意各別，行為互殊，應予分
    論併罰。被告有如事實欄一所載之犯罪科刑及執行完畢紀錄
    ，此有卷附之臺灣高等法院被告前案紀錄表在卷可考，其於
    有期徒刑執行完畢後，5 年以內故意再犯本件最重本刑為有
    期徒刑以上之2 罪，皆為累犯，均應依刑法第47條第1 項規
    定加重其刑。爰審酌被告於酒後對依法執行職務之警員為前
    開當場辱罵、施強暴之行為，原不宜寬縱，且至今尚未與告
    訴人乙○○達成和解、未賠償告訴人所受損害，惟念其於本
    院審理時坦承犯行，態度尚可等一切情狀，分別量處如主文
    所示之刑，並均諭知易科罰金之折算標準，及定其應執行刑
    ，並諭知易科罰金之折算標準，以示懲儆。
四、應適用之法條：刑事訴訟法第273 條之1 第1 項、第299 條
    第1 項前段、第310 條之2 、第454 條第1 項，刑法第140
    條第1 項、第135 條第1 項、第277 條第1 項、第55條、第
    47條第1 項、第41條第1 項前段、第51條第6 款，刑法施行
    法第1 條之1 第1 項、第2 項前段。
五、如不服本判決，得自收受送達之翌日起10日內向本院提出上
    訴狀（應附繕本），其未敘述上訴理由者，應於上訴期間屆
    滿後20日內補提理由書狀於本院，上訴於臺灣高等法院。
本案經檢察官黃怡菁到庭執行職務。
中    華    民    國    99    年    6     月    30    日
                        刑事庭  法  官  鍾雅蘭
以上正本證明與原本無異。
                                書記官  石曉芸
中    華    民    國    99    年    6     月    30    日
附錄本案論罪科刑法條：
中華民國刑法第135條第1項
（妨害公務執行及職務強制罪）
對於公務員依法執行職務時，施強暴脅迫者，處3年以下有期徒
刑、拘役或3百元以下罰金。
意圖使公務員執行一定之職務或妨害其依法執行一定之職務或使
公務員辭職，而施強暴脅迫者，亦同。
犯前二項之罪，因而致公務員於死者，處無期徒刑或7年以上有
期徒刑；致重傷者，處3年以上、10年以下有期徒刑。
中華民國刑法第140條第1項
（侮辱公務員公署罪）
於公務員依法執行職務時，當場侮辱，或對於其依法執行之職務
公然侮辱者，處6月以下有期徒刑、拘役或1百元以下罰金。
對於公署公然侮辱者亦同。
中華民國刑法第277條第1項
（普通傷害罪）
傷害人之身體或健康者，處3年以下有期徒刑、拘役或1千元以下
罰金。
犯前項之罪因而致人於死者，處無期徒刑或7年以上有期徒刑；
致重傷者，處3年以上10年以下有期徒刑。

司法院資訊處製作；財團法人民間司法改革基金會備份。
